【裁判字號】    99,抗,1757
【裁判日期】    991230
【裁判案由】    停止執行
【裁判全文】
臺灣高等法院民事裁定                  99年度抗字第1757號
抗  告  人  莊鴻禧
上列抗告人因與相對人黃燦煌間停止執行事件，對於中華民國99
年10月18日臺灣新竹地方法院99年度聲字第403號裁定，提起抗告
，本院裁定如下：
    主      文
抗告駁回。
抗告程序費用由抗告人負擔。
    理      由
一、按有回復原狀之聲請，或提起再審或異議之訴，或對於和解
    為繼續審判之請，或提起宣告調解無效之訴、撤銷調解之訴
    ，或對於許可強制執行之裁定提起抗告時，法院因必要情形
    或依聲請定相當並確實之擔保，得為停止執行之裁定，強制
    執行法第18條第2項定有明文。是依此規定於強制執行程序
    開始後提起異議之訴，而聲請願供擔保，聲請裁定停止強制
    執行時，法院即得依其聲請，定相當並確實之擔保，為停止
    強制執行之裁定，至該異議之訴實體上有無理由，則非法院
    於裁定停止強制執行時應予審酌之事項（最高法院97年度台
    抗字第631號裁定參照）。又法院依強制執行法第18條第2項
    定擔保金額而准許停止強制執行之裁定者，該項擔保係備供
    債權人因停止執行所受損害之賠償，其數額應依標的物停止
    執行後，債權人未能即時受償或利用該標的物所受之損害額
    ，或其因另供擔保強制執行所受之損害額定之，非以標的物
    之價值或其債權額為依據（最高法院91年度台抗字第429號
    裁定參照）。
二、本件相對人在原法院聲請意旨略以：抗告人持第三人華南商
    業銀行股份有限公司（下稱華南銀行）於民國（下同）98年
    10月16日出具之債權移轉證明書及原法院95年執孔字第1787
    號債權憑證，聲請強制執行伊所有之不動產及存款帳戶，經
    原執行法院以99年度司執字第12207號強制執行事件執行中
    ，迄未終結。惟查，抗告人所提出華南銀行出具之債權移轉
    證明書及債權憑證，係第三人風騰國際有限公司（下稱風騰
    公司）於92年10月12日向華南銀行借款1,100萬元（下稱系
    爭借款），並由伊及抗告人、第三人黃燦楠、李茂松4人擔
    任連帶保證人。嗣因抗告人於98年10月16日代風騰公司向華
    南銀行清償系爭借款，華南銀行將系爭借款本息計1,174萬9
    ,859元之債權讓與抗告人。則抗告人既係代風騰公司向華南
    銀行清償系爭借款，伊及其他連帶保證人就系爭借款債務即
    同免責任，伊與華南銀行間系爭借貸關係業已消滅，華南銀
    行自已無系爭借款債權可讓與抗告人，不生債權讓與效力，
    兩造間就系爭借款債權不存在。伊已對抗告人提起債務人異
    議之訴，並經原法院以99年度審重訴字第115號債務人異議
    之訴事件受理在案，爰請准在該債務人異議之訴事件判決確
    定前停止執行等情，業據其提出債權移轉證明書、債權憑證
    、原執行法院99年度司執字第12207號清償借款強制執行公
    告為證（見原法院卷第8至14頁），並經本院調取原執行法
    院99年度司執字第12207號清償借款強制執行事件卷宗及原
    法院99年度審重訴字第115號兩造間債務人異議之訴事件卷
    宗核閱屬實。從而相對人依據強制執行法第18條第2項之規
    定，陳明願供擔保，聲請在原法院99年度審重訴字第115號
    兩造間債務人異議之訴事件判決確定前，停止原執行法院99
    年度司執字第12207號民事執行事件之強制執行程序，揆諸
    前揭說明，自屬有據。爰斟酌抗告人聲請強制執行時主張之
    債權額合計為1,145萬8,000元（見原執行法院99年度司執字
    第1220 7號卷第4頁），參考各級法院辦案期限實施要點規
    定之通常程序審判案件之期限，第一、二、三審通常程序審
    判案件之辦案期限分別為1年4個月、2年、1年，共計4年4個
    月，加上裁判送達、上訴、分案等期間，則兩造間本案訴訟
    審理之期限約需5年，抗告人因停止執行未能即時受償所受
    之損害，依法定利率計算其利息之損害應為286萬4,500元（
    其計算式為：11,458,000元×5％×5年＝2,864,500元）及
    其他一切情狀後，認原法院酌定相對人應提供之擔保金額為
    286萬元（兩造就該酌定之擔保金額並未聲明不服），予以
    准許，並無不合。
三、抗告意旨雖以：相對人明知伊有代風騰公司向華南銀行清償
    系爭借款，經華南銀行將系爭借款債權讓與伊，伊自已對相
    對人取得系爭借款債權，是伊對相對人之財產實施強制執行
    ，於法有據，相對人不具有得排除上開強制執行程序之權利
    云云。惟此乃涉及該債務人異議之訴事件實體上有無理由之
    判斷，尚非法院於裁定停止強制執行程序時所應予審酌之事
    項。從而抗告人執此指摘原裁定不當，聲明廢棄，為無理由
    ，應予駁回。
四、據上論結，本件抗告為無理由，依強制執行法第30條之1，
    民事訴訟法第495條之1第1項、第449條第1項、第95條、第7
    8條，裁定如主文。
中    華    民    國    99    年    12    月    30    日
                    民事第六庭
                        審判長法  官 林鄉誠
                              法  官 梁玉芬
                              法  官 曾部倫
正本係照原本作成。
如不服本裁定，應於收受送達後10日內向本院提出抗告狀，並應
繳納抗告費新台幣１千元。
中    華    民    國    99    年    12    月    31    日
                              書記官 黃麗玲

司法院資訊處製作；財團法人民間司法改革基金會備份。
